
# ======================================================================================
# Universal language-invariant morphemes are collected here
# =======================================================================================

T/fin   :: T/fin LF:T
v       :: v V PF:v LF:v -COMP:REFL/V -COMP:IMPSS PC:#X
v*		:: v V PF:-ed v- LF:pass -θ EF PC:#X
C/fin   :: C/fin PF:C LF:C
C		:: C C/fin LF:C
Cpol	:: C C/fin PF:C LF:C POL FOC
T		:: T LF:T Fin EF
T/prt 	:: T/prt LF:Prtc
Fin		:: Fin LF:Fin ARG COMP:T +ΦLF,ΦPF 	
a0		:: A PF:a LF:a COMP:A
cau		:: PF:Cau LF:cause
φ		:: φ PF:φ LF:φ ARG Inf
Agr		:: Agr EF PF:Agr LF:Agr ARG Fin COMP:T
N		:: N PF:N LF:N COMP:0
Pr		:: θ Pr PF:-0 LF:Pr ESS !COMP:N SPEC:φ
Pr2		:: θ Pr PF:-0 LF:Pr TRA !COMP:A SPEC:φ

# Tense
prs		:: inflectional prs
pst		:: inflectional pst 
cond	:: inflectional cond
pot		:: inflectional pot

# Infinitivals
Inf			:: PF:Inf LF:inf
prtcpl		:: Inf T T/prt PF:T/prt LF:prtcpl

# Expletives
D/expl		:: EXPL PF:expl PHI:PER:3 LF:expl COMP:N -SPEC:*
EXPL		:: N#D/expl

# English
to/inf		:: Inf TO/inf EF PF:to LF:to -SPEC:T -COMP:D -COMP:T/fin -SPEC:v ARG? !PROBE:V adjoinable
to^			:: Inf TO/inf EF PF:to LF:to -SPEC:T -COMP:D -COMP:T/fin -SPEC:v ARG? !PROBE:V adjoinable 

# Finnish prepositions (semantic cases)
P(ine)		:: PF:-ssA LF:in P LANG:FI
P0			:: PF:-Ø LF:in P LANG:FI

# FINNISH DERIVATIONAL MORPHOLOGY

	# Inner layer (layer 1)
		
		# Verbal
		
		TA				:: V CAU ε 		 	PF:-TA		LF:cause LANG:FI V/TR
		ile,ele,skele	:: V FREQ ε			PF:-ile		LF:frequent LANG:FI -wCOMP:FREQ,EVE2,MOM2
		U,UTU			:: V REFL ε			PF:-utu		LF:become LANG:FI -wCOMP:FREQ,V/INTR,EVE2 V/INTR
		AhtA			:: V MOM1 ε			PF:-AhtA	LF:moderated LANG:FI !wCOMP:V,V/INTR -wCOMP:ε
		Aise			:: V MOM2 ε			PF:-Aise	LF:moderated LANG:FI !wCOMP:V,V/TR -wCOMP:ε
		a				:: a-#v 						LANG:FI
		a-				:: V EVNT ε			PF:-a		LF:event LANG:FI !wCOMP:N -wCOMP:ε,n,a
			
		# Nominal
		
		O,ntO			:: N EVE ε			PF:-O		LF:action	LANG:FI !wCOMP:V -wCOMP:CAU,REFL,MOM1
		Us,Ude			:: N EVE2 ε			PF:-Us		LF:action	LANG:FI !wCOMP:V -wCOMP:FREQ,MOM2
		stO				:: N COL ε			PF:-stO		LF:group	LANG:FI !wCOMP:N -wCOMP:COL
		(t)e			:: N RSLT ε			PF:-(t)e	LF:result	LANG:FI !wCOMP:V
		lAinen,lAise	:: N PER ε			PF:-lAinen	LF:person	LANG:FI !wCOMP:N
		lise			:: N ε				PF:-lise-	LF:owner	LANG:FI !wCOMP:N

		# Adjectival
		
		ise		:: A QLT ε					PF:-ise		LF:quality	LANG:FI	-wCOMP:V,EVE2
		mAise	:: A QLT ε					PF:-mAise	LF:quality	LANG:FI !wCOMP:N
			
	# Outer layer (layer 2)
		
		# verbal
		
		(t)A,A/inf			:: A/inf 		EF	Inf 	ARG? -ΦPF 				PF:-tA	 	PC:#X LF:to -SPEC:Neg/fin SEM/desired_event -COMP:N !COMP:* -COMP:EVE -COMP:n -COMP:EVE2 -COMP:IMPSS -COMP:A/inf LANG:FI PROBE:V
		vAn,VA/inf			:: VA/inf 		EF	Inf T   ARG	+ΦLF,ΦPF -ΦLF,ΦPF	PF:-vAn 	PC:#X LF:to -COMP:N -SPEC:N !COMP:*  PROBE:V LANG:FI
		essA,ESSA/inf		:: ESSA/inf		EF	Inf Adv ARG ?ΦLF,ΦPF 			PF:-essA 	PC:#X LF:while !COMP:* -COMP:N PROBE:V LANG:FI TAIL:T
		tUA,TUA/inf 		:: TUA/inf		EF	Inf Adv ARG	+ΦLF,ΦPF -ΦLF,ΦPF 	PF:-tUA 	PC:#X LF:after !COMP:* -COMP:N PROBE:V LANG:FI TAIL:T
		kse,KSE/inf			:: KSE/inf		EF	Inf Adv ARG	-ΦLF !ΦPF			PF:-kse 	PC:#X LF:for !COMP:* -COMP:N PROBE:V LANG:FI TAIL:T
		en,E/inf			:: E/inf 		EF	Inf Adv ARG	-ΦLF -ΦPF  			PF:-en 		PC:#X LF:by !COMP:* -COMP:N PROBE:V LANG:FI TAIL:T
		mAssA,MA.ine/inf	:: MA.ine/inf	EF	Inf Adv ARG	-ΦLF -ΦPF			PF:-mAssA 	PC:#X LF:in !COMP:* -COMP:N PROBE:V LANG:FI TAIL:V	MA/inf
		mAttA,MA.abe/inf	:: MA.abe/inf	EF	Inf Adv ARG	-ΦLF -ΦPF			PF:-mAttA 	PC:#X LF:without -COMP:N !COMP:* PROBE:V LANG:FI TAIL:T MA/inf
		mAllA,MA.ade/inf	:: MA.ade/inf	EF	Inf Adv ARG	-ΦLF -ΦPF			PF:-mAllA 	PC:#X LF:by -COMP:N !COMP:* PROBE:V LANG:FI TAIL:V MA/inf
		mAstA,MA.ela/inf	:: MA.ela/inf	EF	Inf Adv ARG	-ΦLF -ΦPF 			PF:-mAstA 	PC:#X LF:without !COMP:* -COMP:N PROBE:V LANG:FI TAIL:V/TR,SEMCLASS_denied_event MA/inf
		mAAn,MA.ill/inf		:: MA.ill/inf	EF	Inf		ARG	-ΦLF -ΦPF 			PF:-mAAn 	PC:#X LF:to SEM/desired_event !COMP:* -COMP:N PROBE:V LANG:FI adjoinable TAIL:V/TR,SEMCLASS_desired_event MA/inf
		# Includes also v, T
		
		impss		:: IMPSS	V												PF:-TA 		PC:#X# LF:impss SPEC:φ COMP:V -COMP:IMPSS
		impss1		:: Pass ARG PC:#X# PF:-TA LF:Pass EF !COMP:v 
		
		# nominal
		
			minen		:: n ABS	EF	ARG 	PF:-minen		PC:#X LF:abstr	NOM 	!COMP:V					LANG:FI 
			UUs,UUde	:: n QUA	EF	ARG		PF:-(U)Us		PC:#X LF:abstr	NOM 	!COMP:A					LANG:FI
			tAr			:: n FEM	EF	ARG		PF:-tAr			PC:#X LF:fem			!COMP:N -COMP:EVE2		LANG:FI	
			nen,se		:: n DIM	EF	ARG		PF:-nen			PC:#X LF:dim			!COMP:N					LANG:FI 
			lA			:: n PLC	EF	ARG		PF:-lA			PC:#X LF:place			!COMP:N 				LANG:FI 
			mO			:: n PLC	EF	ARG	 	PF:-mO			PC:#X LF:place			!COMP:V					LANG:FI 
			ri			:: n PER	EF	ARG	 	PF:-ri			PC:#X LF:person			!COMP:N -COMP:EVE2		LANG:FI 
			jA			:: n ACT	EF	ARG	 	PF:-jA			PC:#X LF:doer			!COMP:V 				LANG:FI 
			in			:: n INST	EF	ARG	 	PF:-in			PC:#X LF:instr			!COMP:V					LANG:FI 
			mise		:: n ABS	EF	ARG		PF:-minen		PC:#X# LF:abstr			!COMP:V					LANG:FI
			
		# Adjectival
		
			inen	:: a QLT					PF:-inen		PC:#X LF:quality 		-COMP:V,v,EVE2,FEM,ABS,QLT LANG:FI
			mAinen	:: a KIND	EF	INF	ARG		PF:mAinen		PC:#X LF:kind 			!COMP:N -COMP:ABS 		LANG:FI
			llinen	:: a OWN 					PF:-llinen		PC:#X LF:owner 			!COMP:N -COMP:ABS 		LANG:FI 
			mAtOn	:: a POL1					PF:-mAtOn		PC:#X LF:polarity 		!COMP:V 				LANG:FI
			tOn		:: a POL2					PF:-tOn			PC:#X LF:polarity		!COMP:N -COMP:ABS,FEM,DIM,INST,EVE2,RSLT			LANG:FI
			hkO		:: a MOD					PF:-hkO			PC:#X LF:moderate		!COMP:A					LANG:FI

		# Participles
		
			mA		:: a MA/a	EF	Inf	ARG +ΦLF,ΦPF	PF:-mA	PC:#X LF:prtc		COMP:v !COMP:V -COMP:V/INTR	LANG:FI
			vA		:: a VA/a		Inf	-ΦPF -ΦLF	PF:-vA 	PC:#X LF:prtc		!COMP:V COMP:IMPSS LANG:FI 
			
		# Special purpose elements
		
			mista	:: n ABS	EF	ARG 		PF:-mista	PC:#X LF:abstr	NOM 	!COMP:V					LANG:FI 
			n0		:: n		EF	ARG			PF:-0		PC:#X LF:n	 			!COMP:* LANG:FI
			TA*		:: V CAU 		 	 								PF:-TA		LF:cause  V/TR COMP:V LANG:FI
			U*		:: V REFL											PF:-utu		LF:become V/INTR COMP:V COMP:CAU LANG:FI
# Italian
ARE/inf		:: ARE/inf 		EF	Inf 	ARG 	PF:are 	LF:ARE/inf -SPEC:T/fin nonadjoinable 

# Copula
# BE-		:: V COPULA  	-ARG 				PF:BE 	LF:be COMP:φ SPEC:φ !COMP:* -COMP:T/prt -COMP:T/fin
BE-			:: V COPULA 	-ARG 				LF:be !COMP:* COMP:T/prt -COMP:T/fin COMP:D COMP:φ

# D-elements
D(3sg)	:: D PF:D LF:det iPHI:NUM:SG iPHI:PER:3 iPHI:DET:DEF
D		:: φ D PF:D LF:D R:NEW:$$$/SUR
D/rel	:: φ D D/rel φ PF:D/rel LF:det/rel adjoinable
D/pro	:: φ D PF:D LF:D R:NEW:REF -R:NEW:$$$/SUR
D/refl 	:: φ D PF:D LF:D R:OLD:REF -R:NEW:$$$/SUR
P		:: P PF:P LF:prep

# Pronominal items
pro		:: pro-#D
pro-	:: PF:(pro) LF:pro N PHI
cl		:: inflectional CL LEFT:T/fin RIGHT:ARE/inf RIGHT:PRG LEFT:D,CL LANG:IT
inc		:: inflectional INCORPORATED


# Miscellanneus items
# Possessive, as in John's, but status unclear
poss	:: inflectional POSS

# Experimental
MA.ine/inf*	:: MA.ine/inf* 		Inf 	ARG  -ΦPF 				PF:-mA-* 	LF:ing LANG:FI !COMP:*
A/inf*		:: A/inf 			Inf 	ARG  -ΦPF 				PF:-(t)A* 	LF:to -SPEC:N -SPEC:Neg/fin SEM/desired_event LANG:FI !COMP:*
KSE/inf*	:: KSE/inf		EF	Inf Adv ARG	 !ΦPF	 			PF:-kse 	LF:for LANG:FI COMP:A/inf TAIL:T 	
P*			:: 						Adv ARG  -ΦPF 				PF:-ssa* 	LF:in COMP:φ !COMP:* TAIL:V COMP:MA.ine/inf* -COMP:MA/A -SPEC:Neg -COMP:N -COMP:Neg -COMP:Adv -SPEC:Adv -COMP:T/fin -COMP:T -COMP:A -SPEC:iR -SPEC:iWH -SPEC:C -SPEC:C/fin adjoinable -SPEC:Adv -SPEC:T/fin -SPEC:Neg/fin -SPEC:N -SPEC:P -SPEC:T/prt -SPEC:V -SPEC:FORCE -SPEC:v -COMP:uWH
